【裁判字號】    97,聲,2289
【裁判日期】    971031
【裁判案由】    選派檢查人
【裁判全文】
臺灣臺中地方法院民事裁定            97年度聲字第2289號
聲  請  人  乙○○
相  對  人  台灣中酒股份有限公司
法定代理人  甲○○
上列聲請人聲請選派檢查人事件，本院裁定如下：
    主      文
選派丙○○會計師為台灣中酒股份有限公司業務帳目及財產情形
之檢查人。
聲請費用由相對人負擔。
    理      由
一、按繼續1年以上，持有已發行股份總數百分之3以上之股東，
    得聲請法院選派檢查人，檢查公司業務帳目及財產情形，公
    司法第245條第1項定有明文。次按公司法第245條第1項聲請
    法院選派檢查人之規定，除具備繼續1年以上，持有已發行
    股份總數百分之3以上之股東之要件外，別無其他資格之限
    制（最高法院89年度台抗字第660號裁定、86年度台抗字第
    108號裁定要旨參照）。又選派檢查人，乃法院固有之職權
    ，法院本得依客觀公正之推薦而依職權為選派，不容聲請人
    僭越，亦即聲請人並無指定檢查人之權，惟若聲請人越權贅
    為聲請，該聲請自不生拘束法院之效力。且自聲請人聲請選
    派檢查人之目的主要在於檢查公司財產及其他情形而非以特
    定之人為檢查人以觀，法院依法審核後選派其所指定以外之
    人為檢查人時，聲請人即已達其檢查公司之目的，要無非由
    何人檢查不可之理，是即應認其聲請已獲全部之滿足，而無
    須另駁回其指定特定人為檢查人之部分，核先敘明。
二、本件聲請意旨略以：聲請人係相對人公司之股東，持有股份
    525,000股，已繼續1年以上持有相對人公司出資額超過3%以
    上，爰依法聲請選派陳協銓會計師為檢查人，檢查相對人公
    司（民國93年1月1日至目前為止）之業務帳目、財產情形等
    語。
三、本院依聲請人提出之相對人公司變更登記表、股東名冊，查
    核結果，認聲請人主張屬實，自得為本件之聲請，應予准許
    ，並得由本院依首揭公司法之規定選派檢查人。經本院依職
    權函請社團法人台灣省會計師公會推薦適當之會計師供本院
    遴選為相對人檢查人，經該會於97年10月20日會總發字第09
    701572之1號函推薦丙○○會計師為檢查人。本院認丙○○
    會計師既由會計師公會推薦，應能本於專業知識，對於相對
    人公司業務、帳目及盈虧情況予以檢查，對於聲請人及其他
    股東之權益當能適時維護、保障，爰選派其為檢查人。
四、依非訟事件法第175條第3項，裁定如主文。
中    華    民    國    97    年    10    月    31    日
                  民事第三庭    法  官  謝慧敏
正本係照原本作成。
如不服本裁定應於送達後10日內向本院提出抗告狀，並繳納抗告
費新臺幣1000元。
中    華    民    國    97    年    10    月    31    日
                                書記官  王志


司法院資訊處製作；財團法人民間司法改革基金會備份。
